臺灣高等法院刑事判決
109年度上訴字第1491號
上  訴  人  
即  被  告  鄭清華

                    籍設新北市○○區○○路000號0樓○○○○○○○○○○○）
                    居新北市○○區○○○路0段000巷00弄00號0樓
                    （現因另案於法務部矯正署○○監獄○○分監執行中）    
上列上訴人即被告因違反毒品危害防制條例案件，不服臺灣新北
地方法院108年度審訴字第1453號，中華民國109年2月7日第一審
判決（起訴案號：臺灣新北地方檢察署108年度毒偵字第1404號
），提起上訴，本院判決如下：
    主  文
上訴駁回。               
    事實及理由
一、經本院審理結果，認第一審以上訴人即被告鄭清華犯毒品危
    害防制條例第10條第1項之施用第一級毒品罪，判處有期徒
    刑10月，並宣告沒收銷燬扣案之第一級毒品海洛因（驗餘淨
    重0.204公克）、第二級毒品甲基安非他命（驗餘淨重0.231
    3公克）暨沒收上開毒品之外包裝袋共2只及扣案之吸食器2
    組，認事用法及量刑均無不當，應予維持，除引用第一審判
    決書記載之事實、證據及理由（如附件）外，並補充記載「
    被告於本院準備程序及審理時之自白」為證據。
二、被告上訴意旨略以：被告當時在新北市○○區○○路0段00號13
    樓電梯口遇警表明身分後，主動開門帶警進入租屋處，主動
    將毒品交付員警，符合刑法第62條所定自首要件，原審量處
    有期徒刑10月，實無為被告減輕其刑云云。惟查本案係警接
    獲線報指稱新北市○○區○○路0段00號13樓之3出入複雜、有施
    用或販賣毒品等情事，遂於民國108年2月26日上午，至該址
    門外守候，迨同日9時35分許，見被告開啟該址大門欲進入
    屋內，遂上前盤查，並自門外目視發覺屋內客廳桌上有毒品
    吸食器，旋即入內逮捕在場之人，並執行搜索，在屋內扣得
    毒品吸食器2組、海洛因及甲基安非他命各1包，因而查獲被
    告等情，業據被告於警詢時陳明在卷（見毒偵字卷第5頁反
    面至第6頁），並經證人即查獲本案之員警張志和證述明確
    （見本院卷第120至122頁），復有自願受搜索同意書、搜索
    扣押筆錄、刑案現場照片、本院公務電話查詢紀錄表在卷可
    稽（見毒偵字卷第34至39頁、第49頁正、反面、本院卷第87
    頁），是員警於被告開啟上址大門之前，雖尚不知悉被告有
    本案犯嫌（即以吸食器同時施用第一級毒品及第二級毒品）
    ，然於被告開啟大門之後，上前盤查時，已自門外目視發覺
    屋內客廳桌上有毒品吸食器，而有確切之根據對被告施用毒
    品為合理之懷疑，自堪認已發覺被告之犯嫌，被告既未在本
    案施用毒品犯罪為警發覺之前，向警告知犯罪，難認符合自
    首之要件。原判決謂員警於搜索前已掌握確切根據得合理懷
    疑被告涉有施用毒品犯行，且被告於原審審理時經傳拘不到
    ，顯已逃匿，經原審發佈通緝後，始為警緝獲到案，足見被
    告並無接受裁判之意願，此與自首要件亦有未合，因認被告
    無從適用刑法第62條前段規定減輕其刑（詳見第一審判決書
    第3至4頁事實及理由欄第四段所載），經核於法並無違誤。
    被告上訴仍執前詞，指摘原判決不當，為無理由，應予駁回
    。
據上論斷，應依刑事訴訟法第373條、第368條，判決如主文。
本案經檢察官陳幸敏到庭執行職務。
中　　華　　民　　國　　109 　年　　6 　　月　　18　　日
                  刑事第十六庭  審判長法　官  葉騰瑞
                                      法　官  廖紋妤
                                      法　官  陳芃宇
以上正本證明與原本無異。
如不服本判決，應於收受送達後20日內向本院提出上訴書狀，其
未敘述上訴之理由者並得於提起上訴後20日內向本院補提理由書
（均須按他造當事人之人數附繕本）「切勿逕送上級法院」。
                                      書記官  李佳芬
中　　華　　民　　國　　109 　年　　6 　　月　　22　　日